臺灣苗栗地方法院刑事判決　　　　　　　　　　　　　九十一年度交訴字第六一號
　　公　訴　人　臺灣苗栗地方法院檢察署檢察官
　　被　　　告　甲○○
右列被告因過失致人於死案件，經檢察官提起公訴（九十一年度偵字第二四四八號）
，本院判決如左：
    主  文
甲○○因過失致人於死，處有期徒刑肆月，如易科罰金，以參佰元折算壹日。緩刑貳
年。
    事  實
一、甲○○於民國（下同）九十年四月九日晚上十一時許，駕駛車號六Ｈ－九六八六
    號自用小客車，沿苗栗縣苗栗市○○路由東往西方向行駛，行經苗栗縣苗栗市○
    ○路與福星街一一０巷交岔口時，原應注意車前狀況，並隨時採取必要之安全措
    施，並應注意該處為交岔路口，其車行方向設有閃光黃燈，應減速接近，注意安
    全小心通過，而依當時天候晴朗、光線為夜間有照明，並無不能注意之情事，竟
    疏未注意車前狀況，亦未減速慢行注意安全小心通過，適劉育明飲酒後騎乘車號
    ＩＬＨ－二五九號重型機車，由苗栗縣苗栗市○○街一一０巷之支線道由南往北
    穿越國華路時，亦疏未注意而未暫停讓幹線道車先行，即貿然由巷口橫越國華路
    ，因車速過快致甲○○閃避不及，致二車擦撞，造成劉育明因車禍，而受有嚴重
    腦挫傷，致顱內出血死亡。嗣甲○○於有偵查犯罪職權之機關發覺其為犯人前，
    即向到場處理車禍之員警乙○○自首而接受裁判。
二、案經被害人劉育明之父丙○○告訴暨台灣苗栗地方法院檢察署檢察官據報相驗後
    簽分偵查起訴。
    理  由
一、訊之被告甲○○固坦承於前揭時、地駕車與死者劉育明發生車禍，造成劉育明死
    亡之事實，惟辯稱：伊行經交岔路口時，已減速慢行，時速約僅二十幾公里而已
    ，伊剛過路口時，就有東西撞上來，伊並無過失，且就算有過失，也是因路樹的
    關係，伊才會沒看到有機車，且劉育明係酒後騎車云云。惟查，依道路交通事故
    調查報告表所示，被告於行經肇事地點時，並未煞車，而係經過路口約十四公尺
    後，才有煞車痕，顯見被告當時確未看到死者所騎乘之機車，而依照片廿七、廿
    八、卅三、卅四可見，國華路之分隔島上種植矮樹叢，且僅有零星之樹木分布，
    又接近交岔路口前之路段並只種植草花，是被告當時若確有減速以二十餘公里之
    時速慢行通過，應可發現對向之來車，是被告所辯，伊當時已減速，其時速僅二
    十餘公里，恐與事實不符。再參以被告肇事後，所遺留之煞車痕長度約六．七公
    尺，依一般公路汽車煞車距離、行車速度對照表所示，被告之車速應在時速三十
    五公里以上，而該處時速限制為四十公里，益證被告當時應未減速；再者，本件
    車禍之發生，係機車騎士劉育明無照酒精濃度過量駕駛重機車，行經閃紅路口
    由支線駛出未讓幹道車先行為肇事主因，但被告駕駛自小客車雖有減速惟未確實
    注意左右有無來車及主意安全小心通過，故在路口途中發生肇事，乃為肇事次因
    ，分別經台灣省車輛行車事故覆議鑑定委員會二次鑑定在案，有該會九十一年五
    月二日府覆議字第九一○四六九號及九十一年十一月七日府覆議字第九一○四六
    九號附卷可按。另本件車禍被害人劉育明因本件車禍受傷死亡，亦經台灣苗栗地
    方法院檢察署檢察官督同法醫師相驗屬實，並製有勘驗筆錄、相驗屍體證明書、
    驗斷書在卷可憑，被告過失犯行，足為認定。
二、核被告所為，係犯刑法第二百七十六條第一項之過失致人於死罪。又被告於肇事
    後，在未被有偵查犯罪職權之公務員發覺前，主動向前往處理車禍之苗栗縣警察
局苗栗分局員警乙○○自首犯罪，並接受裁判，業據乙○○結證屬實，依刑法第
    六十二條前段規定減輕其刑。爰審酌被害人劉育明酒後駕車、行經閃光紅燈支線
    車未暫停讓幹線車先行，且依當時情形，又無不能注意之情事，亦疏未注意及此
    ，貿然橫越馬路，被害人劉育明亦與有過失，及被告並無前科，此有台灣高等法
    院檢察署刑案紀錄簡覆表附卷可稽，其僅因一時疏失而誤觸法網，且犯後已與被
    害人家屬達成和解，並賠償被害人家屬，有和解書在卷足憑，其犯後態度良好等
    一切犯罪情狀，從輕量處如主文所示之刑並諭知易科罰金之折算標準。又被告尚
    無前科，已如前述，經此教訓，日後應知所警惕，應無再犯之虞，所宣告之刑，
    本院認以暫不執行為適當，爰併宣告緩刑二年，以啟自新。
據上論斷，應依刑事訴訟法第二百九十九條第一項前段、刑法第二百七十六條第一項
、第六十二條前段、第四十一條第一前項前段、第七十四條第一款，罰金罰鍰提高標
準條例第一條前段、第二項，判決如主文。
本案經檢察官李基彰到庭執行職務
中    華    民    國     九十一      年      十二      月      五       日
                                     台灣苗栗地方法院交通法庭
                                           法  官  林  誌  誠
右正本證明與原本無異。
如不服本判決，應於送達後十日內向本院提出上訴狀(須附繕本)，上訴於台灣高等
法院台中分院。
                                           書記官  李  達  成
中    華    民    國     九十一      年      十二      月      五       日
附錄論罪科刑法條
刑法第二百七十六條第一項
  因過失致人於死者，處二年以下有期徒刑、拘役或二千元以下罰金。
刑法第二百七十六條第二項
  從事業務之人，因業務上之過失犯前項之罪者，處五年以下有期徒刑或拘役，得併
  科三千元以下罰金。
